【裁判字號】    95,易,785
【裁判日期】    970321
【裁判案由】    竊盜
【裁判全文】
臺灣板橋地方法院刑事判決               95年度易字第785號
公  訴  人  臺灣板橋地方法院檢察署檢察官
被      告  庚○○
上列被告因竊盜案件，經檢察官提起公訴（95年度偵字第3578號
、8099號）及移送併案審理（臺灣臺北地方法院檢察署95年度偵
字第15888 號），嗣經本院於準備程序進行中，被告就被訴之事
實為有罪之陳述，經告知被告簡式審判程序之旨，並聽取當事人
之意見後，本院合議庭裁定進行簡式審判程序，判決如下：
    主  文
庚○○連續攜帶兇器竊盜，累犯，處有期徒刑貳年拾月，並於刑
之執行前，令入勞動場所強制工作年。扣案之螺絲起子壹把、
汽車門鎖破壞器把、改造之一字起子貳把（編號K08） 及中華
民國交通部製發寅○○汽車駕駛執照上之「庚○○」照片壹枚均
沒收之。
    事  實
一、庚○○係18歲以上之人，素行不良，最近一次係於民國（下
    同）間因竊盜、違反毒品危害防制條例、脫逃案件，經法院
    分別處有期徒刑2 年、6 月、4 月，並裁定應執行有期徒刑
    2 年8 月確定，嗣庚○○於92年間又再犯竊盜案件，經本院
    判處有期徒刑1 年確定，上述徒刑接續執行，於94年7 月21
    日因縮短刑期假釋出監，並於94年12月14日假釋期滿未經撤
    銷，以已執行論。詎仍不知悔改，竟基於為自己不法所有之
    概括犯意，自94年8 月26日起至95年2 月3 日止，先後在臺
    北縣樹林市、板橋市、三重市及臺北市○○○路等地，攜帶
    其所有且客觀上可以作為兇器使用之螺絲起子1 支、汽車門
    鎖破壞器3 把，以上開工具破壞汽車門鎖、打破車窗，或撬
    開機車置物箱等方式（毀損罪部分均未據告訴），竊取己○○、乙○○、辛○○、戊○○、壬○、丁○○及甲○○等人
    置放於車內之財物得手（犯罪時間、地點、被害人、車號及
    竊取之財物均詳如附表一編號1 至7 所示）。嗣於95年2 月
    9 日下午5 時10分許，在臺北縣三重市○○街130 號2 樓為
    警查獲，並扣得其所有且供上開竊盜使用之螺絲起子1 把及
    汽車門鎖破壞器3 把；又基於同上意圖為自己不法所有之概
    括犯意，自95年4 月26日起至同年6 月30日止，先後在臺北
    縣三重市、臺北市中山區及新竹市○○路與東大路等地，攜
    帶其所有且客觀上可作為兇器使用之改造過之一字起子2 支
    及斜口剪刀1 把，趁辰○○、癸○○、丑○○、卯○○、子
    ○○及寅○○等人不在車內之際，以上開工具毀損辰○○等
    人所有之自小客車車窗玻璃箱（毀損罪部分均未據告訴）或
    機車之置物箱，竊取辰○○等人有之財物（犯罪時間、地點
    、被害人及失竊財物等均詳如附表二所示）；又於95年5 月
    底或同年6 月初期間內，將上開竊得之寅○○汽車駕駛執照
    上之寅○○照片撕下，換貼其所有之照片1 枚予以變造汽車
    駕駛執照之特種文書。嗣於95年7 月7 日上午2 時30分許，
    庚○○駕駛車號7993-EN 自小客車，在臺北市○○○路○ 段
    96號前，因併排停車經警臨檢查獲，並扣得其所有且供行竊
    使用之改造之一字起子2 把（編號K08） 及貼有庚○○照片
    變造之國瑞汽車駕駛執照1 張。
二、案經臺北市政府警察局中正第二分局移送臺灣板橋地方法院
    檢察署檢察官偵查起訴，暨臺北政府警察局中山分局移送臺
    灣臺北地方法院檢察署檢察官移送本院併案審理。
    理  由
一、按除被告所犯為死刑、無期徒刑、最輕本刑為三年以上有期
    徒刑之罪或高等法院管轄第一審案件者外，於第一次審判期
    日前之準備程序進行中，被告先就被訴事實為有罪之陳述時
    ，審判長得告知被告簡式審判程序之旨，並聽取當事人、代
    理人、辯護人及輔佐人之意見後，裁定進行簡式審判程序，
    刑事訴訟法第273 條之1 第1 項定有明文。經核本件被告庚○○所犯係死刑、無期徒刑、最輕本刑為三年以上有期徒刑
    以外之罪，其於準備程序中就被訴事實為有罪之陳述，經法
    官告知簡式審判程序之旨，並聽取公訴人、被告之意見後，
    本院合議庭爰依首揭規定，裁定依簡式審判程序審理，合先
    敘明。
二、上揭共13次竊盜與變造寅○○汽車駕駛執照之特種文書事實
    ，業據被告庚○○迭於警詢、偵查及本院準備程序與審理時
    供承不諱；核與被害人己○○、乙○○、辛○○、戊○○、
    壬○、丁○○、甲○○、辰○○、癸○○、丑○○、卯○○
    、子○○及寅○○等人分別於警詢中指述失竊之情節相符，
    並有贓物認領保管單共5 紙、贓物領據1 紙、內政部警政署
    刑事警察局搜索扣押筆錄、扣押物品目錄表、相片共17幀在
    卷可稽，復有如附表四所示行竊使用之物扣押可資佐證。是
    被告之自白與事實相符，堪予採信。本件罪證明確，被告犯
    行洵堪認定。
二、查被告行為後，刑法業於94年2 月2 日修正公布，95年7 月
    1 日起施行。按「行為後法律有變更者，適用行為時之法律
    ，但行為後之法律有利於行為人者，適用最有利於行為人之
    法律」，修正後刑法第2 條第1 項定有明文。此條規定係規
    範行為後法律變更所生新舊法比較適用之準據法，本身尚無
    新舊法比較之問題，於新法施行後，應一律適用新法第2條
    第1 項之規定，為「從舊從輕」之比較，先予敘明，再按本
    次法律變更，比較時應就罪刑有關之共犯、未遂犯、想像競
    合犯、牽連犯、連續犯、結合犯，以及累犯加重、自首減輕
    暨其他法定加減原因（如身分加減）與加減例等一切情形，
    綜其全部罪刑之結果而為比較（最高法院95年5 月23日95年
    度第8 次刑事庭會議決議參照）。茲就本件新舊法比較結果
    敘述如下：
 (一)刑法第56條連續犯之規定，業於94年2 月2 日修正公布刪
     除，並於95年7 月1 日施行，則被告之犯行，因行為後新
     法業已刪除連續犯之規定，此刪除雖非犯罪構成要件之變
     更，但顯已影響行為人刑罰之法律效果，自屬法律有變更
     ，依新法第2 條第1 項規定，比較新、舊法之結果，仍應
     適用較有利被告之行為時即舊法論以連續犯。
 (二)又刑法第55條後段有關「犯一罪而其方法或結果之行為犯
     他罪名」之牽連犯之規定，經修正刪除。亦即修正後之刑
     法，已無牽連犯得論以裁判上一罪之情形。所犯之數罪，
     應按其具體情形論罪。查被告所為上開攜帶兇器竊盜、變
     造特種文書罪間，其行為、時間均屬各別獨立，但有方法
     、目的之牽連關係，為牽連犯，依修正前刑法第55條規定
     ，從一重之攜帶兇器竊盜罪處斷，較依新法分論併罰之結
     果，修正前有關牽連犯之規定，顯較有利於被告。
 (三)關於被告累犯之問題，修正前刑法第47條規定「受有期徒
     刑之執行完畢，或受無期徒或有期徒刑一部之執行而赦免
     後，五年以內再犯有期徒刑以上之罪者，為累犯，加重本
     刑至二分之一」，而修正後之刑法第47條第1 項則規定「
     受徒刑之執行完畢，或一部之執行而赦免後，五年以內故
     意再犯有期徒刑以上之罪者，為累犯，加重本刑至二分之
     一」，比較新舊法之結果，舊法對於被告並無不利。
 (四)綜上所述，依整體比較之結果，依修正後刑法第2 條第1
     項前段之規定，適用行為時之舊法處斷。
三、次查；扣案如螺絲起子、汽車門鎖破壞器及改造之一字起子
    （詳偵查卷所附照片），均係金屬材質，或有相當之重量，
    或係相當銳利，持之皆足以傷人身體或性命，客觀上自可作
    為兇器使用，當屬兇器無疑。核被告庚○○所為，係犯刑法
    第321 條第1 項第3 款之竊盜罪。又其中如附表二編號3 被
    告竊得寅○○汽車駕駛執照後，再以換貼自己照片之方式予
    以變造車駕駛執照之特種文書，係犯刑法第212 條之變造特
    種文書罪，被告所犯攜帶兇器竊盜罪與變造特種文書罪間，
    有方法、結果之牽連關係，依修正前刑法第55條之規定為牽
    連犯，從一重以攜帶兇器竊盜罪處斷。又被告先後就如附表
    一至附表二共13次之竊盜犯行，均時間緊接，且犯罪構成要
    件相同，顯係基於概括犯意反覆為之，應依修正前刑法第56
    條連續犯之規定論以一罪（攜帶兇器竊盜罪），並加重其刑
    。至附表二所示共6 次之竊盜犯行，雖未據公訴人起訴，惟
    與上開附表一之竊盜部分，有連續犯裁判上一罪之關係，基
    於審判不可分之關係，且經檢察官移送本院併案審理，本院
    自得一併予以審理，併予敘明。末查；被告有如事實欄所載
    之犯罪科刑及執行紀錄，此有臺灣高等法院被告前案紀錄表
    在卷可徵。其於受有期徒刑之執行完畢後，五年內再犯本件
    有期徒刑以上之罪，為累犯，應依新修正前之刑法第47 條
    規定依法遞加重其刑。爰審酌被告之素行、犯罪之動機、目
    的、手段，所得財物價值，及被告年輕力壯，竟不思靠自己
    勞力賺取金錢，竟多次為宵小歹行，以及被告犯罪後坦承犯
    行等一切情狀，量處如主文所示之刑，以資懲儆。又查，被
    告為18歲以上之人，且年輕力壯，竟不思勤勉自持，無正當
    之工作，此次反覆多達13次行竊，足見被告已有犯罪之習慣
    ，從而，應依竊盜犯贓物犯保安處分條例第3 條第1 項之規
    定，諭知於刑之執行前令入勞動場所強制工作3 年，以資矯
    治。至扣案之螺絲起子1 把、汽車門鎖破壞器3 把、改造之
    一字起子2 把（編號K08） 及中華民國交通部製發寅○○汽
    車駕駛執照上之「庚○○」照片1 枚係被告所有且或係供行
    竊使用或係供變造特種文書使用，業據被告供明在卷，應依
    法宣告沒收之。另被告於95年7 月7 日在臺北市○○○路○
    段96號前為警查獲時尚扣有鐵撬2 支、剪刀共5 支、斜口剪
    刀1 支、萬用扳手1 支、尖嘴鉗1 支、多用途鐵鉗1 支、多
    功能六角起子、斜口鉗1 支、斜口電線剪刀1 、改造過一字
    起子1 支（編號K13） 、一字起子4 支、電線剪刀1 支及手
    套3 隻，係被告所有，惟並非供上開行竊使用，此外亦無其
    他證據證明係供犯罪所用，故上開之物自無從於本案中宣告
    沒收，附此說明。
四、至臺灣臺北地方法院檢察署95年度偵字第19556 號移送併辦
    部分，被告犯罪之時間係95年8 月1 日，而依上開所述，刑
    法刑法第56條連續犯之規定，業於94年2 月2 日修正公布刪
    除，並於95年7 月1 日施行。是以此部分無法認定有裁判上
    一罪之關係，故本院無從併予審理，應退回該署檢察官另行
    偵查處理，併予敘明。
據上論斷，應依刑事訴訟法第273 條之1 第1 項、第299 條第1
項前段，刑法第2 條第1 項前段、第321 條第1 項第3 款、第21
2 條、第38條第1 項第2 款，修正前刑法第55條後段、第56條、
第47條，竊盜犯贓物犯保安處分條例第3 條第1 項第1 款、第4
條，判決如主文。
本案經檢察官吳文正到庭執行職務
中    華    民    國    97    年    3     月    21    日
                    刑事第五庭  法  官  潘  長  生
以上正本證明與原本無異。
如不服本判決應於送達後10日內敘明理由向本院提出上訴狀。
                                書記官  彭  麗  紅
中    華    民    國    97    年    3     月    21    日
附錄本案論罪科刑法條全文：
中華民國刑法第321條
犯竊盜罪而有左列情形之一者，處六月以上、五年以下有期徒刑
：一於夜間侵入住宅或有人居住之建築物、船艦或隱匿其內而犯
之者。
二  毀越門扇、牆垣或其他安全設備而犯之者。
三  攜帶兇器而犯之者。
四  結夥三人以上而犯之者。
五  乘火災、水災或其他災害之際而犯之者。
六  在車站或埠頭而犯之者。
前項之未遂犯罰之。
附表一：丙○起訴部分（95年度偵字第3578、8099號）
┌─┬────┬─────┬─────┬─────┬──┐
│編│竊盜時間│ 竊盜地點 │ 被害人及 │ 竊盜所得 │備考│
│號│(年月日)│          │ 遭侵入車 │   物品   │    │
│  │        │          │ 輛       │          │    │
├─┼────┼─────┼─────┼─────┼──┤
│1 │94年8月 │臺北縣樹林│己○○，車│筆記型電腦│    │
│  │26日8 時│市○○街  │號8689-DT │1 台、PDA1│    │
│  │許      │105號地下 │號自用小客│台、隨身碟│    │
│  │        │一樓      │車        │1 個、回數│    │
│  │        │          │          │票70張、中│    │
│  │        │          │          │油油票2,50│    │
│  │        │          │          │0 元      │    │
├─┼────┼─────┼─────┼─────┼──┤
│2 │94年12月│臺北縣板橋│乙○○，車│數位相機1 │    │
│  │1日凌晨 │市○○街與│號DQ-1962 │台、筆記型│    │
│  │        │館前路口  │號自用小客│電腦1 台、│    │
│  │        │          │車        │隨身碟2個 │    │
│  │        │          │          │、定位器1 │    │
│  │        │          │          │個、電腦配│    │
│  │        │          │          │備1 批    │    │
│  │        │          │          │          │    │
├─┼────┼─────┼─────┼─────┼──┤
│3 │94年12月│臺北市和平│辛○○，車│三星牌手機│    │
│  │28日2時 │西路2 段  │號7T-0817 │1支       │    │
│  │許      │102 號汽車│號自用小客│          │    │
│  │        │停車格    │車        │          │    │
│  │        │          │          │          │    │
├─┼────┼─────┼─────┼─────┼──┤
│4 │94年8 月│臺北縣樹林│戊○○，車│VCD1台、愛│    │
│  │26日6 時│市○○街  │號DD-4609 │買提貨禮券│    │
│  │許      │105 號地下│號自用小客│19張、回數│    │
│  │        │一樓      │車        │票16張    │    │
│  │        │          │          │          │    │
├─┼────┼─────┼─────┼─────┼──┤
│  │95年1 月│臺北縣三重│壬○，車號│手機1 支、│    │
│  │16日晚6 │市○○路與│QX7-915 號│隨身碟1 個│    │
│5 │時30分許│自弘路口  │輕型機車  │、記憶卡1 │    │
│  │        │          │          │張、皮夾1 │    │
│  │        │          │          │個（內有裴│    │
│  │        │          │          │瑞成身分證│    │
│  │        │          │          │、駕照、健│    │
│  │        │          │          │保卡各1 張│    │
│  │        │          │          │、壬○身分│    │
│  │        │          │          │證、行照、│    │
│  │        │          │          │信用卡各1 │    │
│  │        │          │          │張）      │    │
├─┼────┼─────┼─────┼─────┼──┤
│  │95年1 月│臺北縣板橋│丁○○，車│身分證、汽│    │
│  │28日凌晨│市○○街與│號5438-ET │車駕照、機│    │
│6 │2時許   │南雅南路口│號自用小客│車駕照、健│    │
│  │        │          │車        │保卡各1 張│    │
│  │        │          │          │、鑰匙1 串│    │
│  │        │          │          │、現金500 │    │
│  │        │          │          │元        │    │
├─┼────┼─────┼─────┼─────┼──┤
│  │95年2月3│臺北縣三重│甲○○，車│背包1 只（│    │
│  │日凌晨2 │市○○路1 │號1738-MP │內有皮夾1 │    │
│7 │時許    │段1 號好樂│號自用小客│個、身分證│    │
│  │        │迪KTV附近 │車        │、汽車駕照│    │
│  │        │          │          │、機車駕照│    │
│  │        │          │          │健保卡各1 │    │
│  │        │          │          │張、現金5,│    │
│  │        │          │          │000 餘元、│    │
│  │        │          │          │行動電話電│    │
│  │        │          │          │池1 個）、│    │
│  │        │          │          │女用手提包│    │
│  │        │          │          │1 只（內有│    │
│  │        │          │          │行動電話1 │    │
│  │        │          │          │支、化妝品│    │
│  │        │          │          │1 批、身分│    │
│  │        │          │          │證、健保卡│    │
│  │        │          │          │各1 張）、│    │
│  │        │          │          │外套1件。 │    │
└─┴────┴─────┴─────┴─────┴──┘
附表二：北檢併案部分（95年度偵字第15888號）
┌─┬────┬─────┬─────┬─────┬──┐
│編│竊盜時間│ 竊盜地點 │ 被害人及 │ 竊盜所得 │備考│
│號│(年月日)│          │ 車號     │   物品   │    │
│  │        │          │          │          │    │
├─┼────┼─────┼─────┼─────┼──┤
│1 │95年4 月│臺北縣三重│辰○○，車│回數票8 張│    │
│  │26日12時│市○○路1 │號7765-EF │、停車場遙│    │
│  │許      │段76號    │自用小客車│控器、零釴│    │
│  │        │          │          │包、測速器│    │
│  │        │          │          │、行照、中│    │
│  │        │          │          │油VIP 卡、│    │
│  │        │          │          │豹紋背袋  │    │
├─┼────┼─────┼─────┼─────┼──┤
│2 │95年5 月│臺北市中山│癸○○，車│觸控主機1 │    │
│  │12日8 時│區○○○路│號9506-JU │組、工具箱│    │
│  │許      │2 段高架橋│自用小客車│、回數票、│    │
│  │        │下停車場格│          │中油VIP 卡│    │
│  │        │內        │          │、麗車坊會│    │
│  │        │          │          │員卡      │    │
├─┼────┼─────┼─────┼─────┼──┤
│3 │95年5 月│臺北縣三重│寅○○，車│汽、機車駕│    │
│  │25日晚10│市○○路2 │號CKJ-127 │照、身分證│    │
│  │時30分許│段93號前  │號重機車  │、健保卡各│    │
│  │        │          │          │1 張、金融│    │
│  │        │          │          │卡2 張、2,│    │
│  │        │          │          │000 元及承│    │
│  │        │          │          │租之光碟片│    │
│  │        │          │          │等物      │    │
├─┼────┼─────┼─────┼─────┼──┤
│4 │95年6 月│臺北縣三重│丑○○，車│身分證、軍│    │
│  │5 日9 時│市○○路1 │號5759-MP │人身分證、│    │
│  │許      │段43巷8 號│自用小客車│行照、駕照│    │
│  │        │前        │          │各1 張、禮│    │
│  │        │          │          │券、中國石│    │
│  │        │          │          │油VIP 卡、│    │
│  │        │          │          │信用卡皮夾│    │
│  │        │          │          │等物。    │    │
│  │        │          │          │          │    │
├─┼────┼─────┼─────┼─────┼──┤
│5 │95年6 月│新竹市民族│卯○○，車│工具箱、手│    │
│  │30日6 時│路一帶停車│號LO-7939 │機車充、穩│    │
│  │許      │場內      │自用小客車│壓電源線、│    │
│  │        │          │          │MP3 撥放器│    │
│  │        │          │          │、音響遙控│    │
│  │        │          │          │器、GPS 遙│    │
│  │        │          │          │控器、住宿│    │
│  │        │          │          │券、威京餐│    │
│  │        │          │          │飲公司餐券│    │
│  │        │          │          │、船票、泡│    │
│  │        │          │          │湯券、美工│    │
│  │        │          │          │刀、打火機│    │
│  │        │          │          │、4 本存摺│    │
│  │        │          │          │及回數票等│    │
│  │        │          │          │物。      │    │
│  │        │          │          │          │    │
├─┼────┼─────┼─────┼─────┼──┤
│6 │95年6 月│新竹市東大│子○○，車│行車電腦、│    │
│  │30日晚10│路與三民路│號V3-9266 │音響、零錢│    │
│  │時40分許│口        │自用小客車│、長城SPA │    │
│  │        │          │車窗玻璃，│入場券、皮│    │
│  │        │          │以金屬長鐵│包、手電筒│    │
│  │        │          │鉤勾出行車│及剪刀等物│    │
│  │        │          │電腦      │。        │    │
└─┴────┴─────┴─────┴─────┴──┘


司法院資訊處製作；財團法人民間司法改革基金會備份。
